【裁判字號】    92,交聲,383
【裁判日期】    920919
【裁判案由】    聲明異議
【裁判全文】
臺灣高雄地方法院交通事件裁定                    九十二年度交聲字第三八三號
    原處分機關  高雄市政府交通局交通事件裁決處
    受處分人  甲○○
    高雄市○○區○○路八巷三號六樓
右列受處分人因違反道路交通管理處罰條例案件，對於高雄市交通局交通事件裁決處
九十二年八月十四日所為之處分（原處分：高市府交裁字第三二—ＢＳ000000
0號），聲明異議，本院裁定如左：
    主  文
異議駁回。
    理  由
一、聲明異議意旨略以：異議人從未有不依規定繳交停車費之行為，除非是沒有收到
    繳費單據的情形，且法律並無規定使用路邊停車場者應主動洽詢繳費內容之義務
    ，其因未收到繳費通知單故未按時繳費，竟遭裁處罰鍰新臺幣八百元，爰依法聲
    明異議等語。
二、按汽車駕駛人在道路收費停車處所停車，不依規定繳費者，處六百元以上一千二
    百元以下罰鍰，道路交通管理處罰條例第五十六條第一項第十一款定有明文。又
    地方主管機關應於路邊停車場開始使用前，將設置地點、停車種類、收費時間、
    收費方式、費率及其他規定事項公告週知。再路邊停車場之收費，應依區域、流
    量、時段之不同，訂定差別費率，前項費率標準，由地方主管機關依計算公式定
    之，其計算公式應送請地方議會審議、停車場法第十三條、第三十一條分別定有
    明文。是高雄市政府依此乃訂定高雄市公共停車場收費辦法，就停車場收費標準
    分為計時、計次及月票三種，並依停車場區域、流量、時段分七種收費標準。復
    按行政機關規劃各道路收費停車路段時，於道路兩端豎立收費停車路段告示牌，
    乃公物提供公用之意思表示，屬於行政處分，且無特定之相對人，依行政程序法
    第七十五條、第一百條第二項之規定，其送達自得以公告為之，並於公告後即生
    送達之效力。
三、經查：異議人甲○○所有之車牌號碼Ｅ三─五五八九號自小客車於九十二年四月
    二十七日，曾停置於高雄市○○○路之計時器收費格位，車輛廠牌係寶馬牌（Ｂ
    ＭＷ）等情，有管理員陳淑娟所書寫之高雄市路邊停車場000000000—
    二五號未補繳停車費通知舉發單存根聯在卷可稽，又該車確係ＢＭＷ牌銀色轎車
    ，亦有本院向高雄市監理處函調之自小客車車籍資料附卷足憑，是異議人所有之
    上開車輛確有於上開時地在設有停車繳費格之處停車且未依規定繳費之行為。又
    異議人所停車之位置，既係高雄市○○○路之公有路邊計時器收費停車格，一般
    駕駛人皆知於收費時段停車於該處，本應投幣繳納停車費，異議人當亦知之甚明
    ，是異議人因未投幣而逾時停車，經收費員檢視後，當會開立逾時補繳之收費停
    車單，並以雨刷夾於異議人所駕駛之擋風玻璃前，惟該收費單夾於所停車輛之擋
    風玻璃處，不無可能遭風吹落，抑或其他原因揭落，是縱驅車駛離時並未收有收
    費單，自亦應主動詢問收費員繳納或電詢補繳處所，本非可以未收到收費單為拒
    繳停車費之理由；又在道路收費停車處所停車，不依規定繳費者，舉發單位本可
    依道路交通管理處罰條例第五十六條第一項第十一款之規定，處駕駛人新臺幣六
    百元以上一千二百元以下之罰鍰，此觀該規定自明，且引該規定為處罰依據時，
    僅須有停車不依規定繳費之事實即可，故本件異議人縱確無收獲（補）繳費單，
    惟既有停車於公有收費停車格復無繳交停車費之事實，舉發單位之舉發即符於規
    定，異議人尚不可以未接獲（補）繳費單而指舉發於法不合；況行政機關除設有
    專人管理之停車場，管理停車繳費行政事宜外，另規劃各道路收費停車路段時，
於道路上定點距離豎立收費停車路段告示牌，乃公物提供公用之意思表示，屬於
    行政處分，依行政程序法第一百條第二項之規定，於公告時即生送達之效力，至
    使用人依公物之利用關係使用該等公物，因而獲得利益，行政機關本得依行政裁
    量收取使用規費，惟具體使用規費之請求，仍應另行合法送達各該使用人；若收
    受送達而不依規定繳納者，依法得科以行政罰，且在設有計費器停車，除由人民
    主動投幣繳費外，惟為避免計時器故障或有不守法之民眾不投幣等情，並另派專
    人檢視、管理，實已善盡管理及通知之責，如有未繳費者，即由管理員開立繳費
    通知單，再以釘書機訂於車前雨刷上，非僅單純夾在雨刷上，顯已有合法通知繳
    費之程序，而本件異議人確實曾於上開時、地在設有計費停車處停車，未繳費、
    投幣等情，且為異議人所不否認，則異議人自身已明確了解到將車輛停在設有收
    費器之停車格之情，縱然於取車時未見有任何繳費通知單，竟抱持僥倖之心態，
    不但未主動繳費，且未加以查詢，即驅車駛離，是本件異議人違反道路交通處罰
    條例第五十六條第一項第十一款規定之事證已明，異議人上開所辯，容屬無據，
    高雄市政府交通局交通事件裁決處依違反道路交通管理事件統一裁罰標準表裁決
    裁處異議人罰鍰新臺幣八百元並無不當。本件異議為無理由，應予駁回。
四、據上論斷，應依道路交通案件處理辦法第十九條，裁定如主文。
中      華      民      國      九十二      年      九    月    十九    日
                                        臺灣高雄地方法院交通法庭
                                            法  官  謝  雨  真
右正本證明與原本無異。
如不服本裁定，應於裁定送達後五日內，向本院提出抗告狀。
                                            書記官  陳  威  志
中    華    民    國      九十二      年      九      月     二十二     日


司法院資訊處製作；財團法人民間司法改革基金會備份。
